【裁判字號】    95,上訴,116
【裁判日期】    950510
【裁判案由】    違反槍砲彈藥刀械管制條例等
【裁判全文】
臺灣高等法院高雄分院刑事判決         95年度上訴字第116號
上  訴  人
即  被  告  甲○○
上列上訴人因違反槍砲彈藥刀械管制條例案件，不服臺灣高雄地
方法院94年度訴字第2304號中華民國94年10月31日第一審判決（
起訴案號：臺灣高雄地方法院檢察署94年度偵字第6579號），提
起上訴，本院判決如下：
    主  文
原判決撤銷。
甲○○共同未經許可，寄藏槍砲之主要組成零件，累犯，處有期
徒刑捌月，併科罰金新臺幣伍萬元，罰金如易服勞役，以新台幣
玖佰元即銀元佰元折算壹日。扣案之土造金屬槍管貳支，均沒
收。
    事  實
一、甲○○前於民國89年間因妨害兵役案件，經原審法院判處有
    期徒刑3 月確定，於90年1 月7 日執行完畢。明知槍管為中
    央主管機關內政部公告之槍砲主要組成零件，非經中央主管
    機關許可，不得擅自持有、寄藏，仍基於寄藏之犯意，於94
    年1 月間，明知姓名年籍不詳、綽號「將仔」之成年男子所
    交付保管之箱子中內有屬槍砲主要組成零件之土造金屬槍管
    2 支，竟允諾代為保管寄藏，而將上述土造金屬槍管2 支連
    同箱子藏放於高雄市前鎮區○○○街459 巷13號吳炫谷（由
    原審同案另行審結）住處（下稱上揭處所）。嗣於94年3 月
    初，甲○○將上情告知吳炫谷，吳炫谷乃基於寄藏上述槍管
    之犯意聯絡，同意甲○○將上開槍管2 支連同箱子繼續藏放
    於上揭處所，而未經許可，共同寄藏上述土造金屬槍管。嗣
    於94年3 月16日上午9 時許，為警於上揭處所查獲，扣得上
    開土造金屬槍管2 支；另同時查扣非屬槍砲主要組成零件之
    土造金屬槍管半成品1 支。
二、案經行政院海岸巡防署海岸巡防總局第15（台東）海巡隊報
    請臺灣高雄地方法院檢察署檢察官偵查起訴。
    理  由
一、本件上訴人即被告甲○○（下稱被告）所犯為死刑、無期徒
    刑或最輕本刑為3 年以上有期徒刑以外之罪，被告於本院審
    理時就被訴事實為有罪之陳述，經審判長告知簡式審判程序
    之旨，並聽取公訴人及被告之意見後，裁定進行簡式審判程
    序，合先敘明。
二、訊據被告甲○○對於上開事實坦承不諱，核與同案被告吳炫
    谷於原審審理時之供述大致相符（見原審卷第28至31頁），
    而扣案之槍管2 支係土造金屬槍管，另同時查扣之槍管1 支
    則為土造金屬槍管半成品，有內政部警政署刑事警察局94年
    5 月4 日刑鑑字第0940048767號槍彈鑑定書在卷可稽，嗣經
    本院向內政部警政署函詢結果確認前揭2 支土造金屬搶管係
    屬內政部86年11月24日台（86）內警字第8670683 號公告之
    槍砲彈藥主要組成零件；另前述同時查扣之土造金屬槍管半
    成品1 支則非屬公告之槍砲彈藥主要組成零件，亦經內政部
    95 年3月24日內授警字第0950870388號函釋明確在案，足徵
    被告所為自白與事實相符，被告未經許可，寄藏上述內政部
    公告為槍砲彈藥主要組成零件之土造金屬槍管2 支之犯行，
    至堪認定。
三、按寄藏與持有，均係將物置於自己實力支配之人，僅寄藏必
    先有他人之持有行為，而後始為之受寄代藏而已，故寄藏之
    受人委託代為保管，其保管之本身亦屬持有，不過，此之持
    有係受寄之當然結果，法律上自宜僅就「寄藏」行為為包括
    之評價，不應另就「持有」予以論罪，最高法院74年台上字
    第3400號判例要旨可資參照；又按前述查扣之土造金屬槍管
    2 支係屬內政部86年11月24日以台（86）內警字第8670683
    號公告之槍砲主要組成零件，已如前述。是核被告所為，係
    犯槍砲彈藥刀械管制條例第13條第4 項之未經許可寄藏槍砲
    之主要組成零件罪。被告甲○○自94年3 月初告知同案被告
    吳炫谷將上開土造金屬槍管2 支藏放於上揭處所，吳炫谷竟
    與之基於寄藏之犯意聯絡，同意被告將上述槍管繼續藏放於
    上揭處所，是被告與吳炫谷2 人就前述未經許可寄藏槍枝之
    主要組成零件犯行，有犯意聯絡及行為分擔，俱為共同正犯
    。被告前於89年間因妨害兵役案件，經原審法院判處有期徒
    刑3 月確定，於90年1 月7 日執行完畢，有臺灣高等法院被
    告前案紀錄表1 份附卷可稽，其受有期徒刑之執行完畢後，
    5 年以內再犯本件有期徒刑以上之罪，為累犯，依法應加重
    其刑。
四、原審據以論處被告罪刑，固非無見。惟查：同時查扣之土造
    金屬槍管半成品1 支，經內政部函覆認定並非屬公告之槍砲
    主要組成零件，已詳敘如前，是被告受託寄藏此扣案之非屬
    槍砲主要組成零件之土造金屬槍管半成品，自不成立犯罪。
    原判決未經詳察，遽認被告此部分寄藏行為，亦應論以上述
    罪名，容有未合。被告上訴意旨指摘原判決量刑過重，即非
    無理由，自應由本院將原判決撤銷改判。爰審酌被告未經許
    可寄藏上開屬槍砲主要組成零件之土造金屬槍管，影響社會
    治安，惟念及被告未持以改造槍械而犯案，犯罪後尚知坦承
    犯行等一切情狀，從輕量處如主文所示之刑，並就罰金刑部
    分諭知易服勞役之折算標準，以資懲儆。扣案之土造金屬槍
    管2 支，屬違禁物，應依刑法第38條第1 項第1 款，宣告沒
    收之。至另扣案之土造金屬槍管半成品1 支，因非屬公告之
    槍砲主要組成零件，並非違禁物，故不予宣告沒收。
據上論結，應依刑事訴訟法第369 條第1 項前段、第364 條、第
299 條第1 項前段，槍砲彈藥刀械管制條例第13條第4 項，刑法
第11條前段、第28條、第42條第2 項、第47條、第38條第1 項第
1 款，罰金罰鍰提高標準條例第2 條，現行法規所定貨幣單位折
算新臺幣條例第2 條，判決如主文。
本案經檢察官姜麗儒到庭執行職務。
中    華    民    國    95    年    5     月    10    日
                  刑事第七庭    審判長法  官   莊飛宗
                                      法  官   曾逸誠
                                      法  官   黃三友
以上正本證明與原本無異。
如不服本判決應於收受本判決後10日內向本院提出上訴書狀，其
未敘述上訴理由者，並得於提起上訴後10日內向本院補提理由書
狀（均須按他造當事人之人數附繕本）「切勿逕送上級法院」。
中    華    民    國    95    年    5     月    11    日
                                      書記官   黃玉珠
附錄本件判決論罪科刑法條：
槍砲彈藥刀械管制條例第13條第4項
未經許可，持有、寄藏或意圖販賣而陳列第一項所列零件者，處
6 月以上5 年以下有期徒刑，併科新台幣300 萬元以下罰金。


司法院資訊處製作；財團法人民間司法改革基金會備份。
